臺灣宜蘭地方法院刑事判決　　　　　　　93年度訴字第512 號
　　公 訴 人　臺灣宜蘭地方法院檢察署檢察官
　　被　　告　甲○○　男　30.
上列被告因違反毒品危害防制條例案件，經檢察官提起公訴（九
十三年度毒偵字第一一四八號），被告就被訴事實為有罪之陳述
，本院裁定進行簡式審判程序判決如下：
      主  文
甲○○連續施用第一級毒品，處有期徒刑拾月。扣案之注射針筒
壹支沒收之。
      事  實
一、甲○○前因施用毒品案件，經臺灣宜蘭地方法院檢察署檢察
    官聲請本院以九十一年度毒聲字第六０四號裁定送觀察、勒
    戒後，因認無繼續施用毒品之傾向，業經該署檢察官於民國
    九十一年十一月八日以九十一年度毒偵字第七八０號為不起
    訴處分確定（一犯）；復因施用毒品案件，經同署檢察官聲
    請本院以九十二年度毒聲字第三七八號裁定送觀察、勒戒後
    ，亦認無繼續施用毒品之傾向，而由該署檢察官於九十二年
    九月二十六日以九十二年度毒偵字第五二五號、第六五０號
    、第八一九號為不起訴處分（二犯）；又因施用毒品案件，
    經同署檢察官以提起公訴暨移送併辦，經本院於九十三年七
    月十九日判處有期徒刑八月，經檢察官上訴於臺灣高等法院
    後，由臺灣高等法院於九十三年九月二日以九十三年度上訴
    字第二四二七號判決上訴駁回而確定（三犯）。詎不知悛悔
    ，明知海洛因係毒品危害防制條例第二條第二項第一款所列
    之第一級毒品，不得持有或施用，仍基於施用第一級毒品海
    洛因之概括犯意，自九十三年九月三日起至九十三年十月二
    十五日下午六時許止，連續在宜蘭縣員山鄉○○路○段二四
    ０巷六號住處內，分別以將第一級毒品海洛因摻入香菸內吸
    食煙霧之方式，或將第一級毒品海洛因置入注射針筒內施打
    方式，連續施用第一級毒品海洛因多次。嗣於九十三年十月
    二十五日晚間九時許，在宜蘭縣冬山鄉○○村○○路四四三
    號前為警盤查查獲，並扣得供其施用第一級毒品海洛因所有
    之注射針筒一支，而查悉上情。
二、案經宜蘭縣警察局羅東分局報請臺灣宜蘭地方法院檢察署檢
    察官偵查起訴。
      理  由
一、上揭事實，業據被告甲○○於本院審理中均供承不諱，而被
    告為警查獲時所採取之尿液，經送請鑑定之結果，確呈嗎啡
    陽性反應，此有宜蘭縣警察局羅東分局毒品犯嫌尿液送驗姓
    名、編號對照表及慈濟大學濫用藥物檢驗中心九十三年十月
    二十九日慈藥字第九三一０二九二九號函所附之檢驗總表一
    紙存卷可稽，並有其所有供施用第一級毒品海洛因所用之注
    射針筒一支扣案可佐，堪信被告於本院審理中所為連續施用
    第一級毒品海洛因多次之自白不虛。又被告前因施用毒品案
    件，經臺灣宜蘭地方法院檢察署檢察官聲請本院以九十一年
    度毒聲字第六０四號裁定送觀察、勒戒後，因認無繼續施用
    毒品之傾向，業經該署檢察官於九十一年十一月八日以九十
    一年度毒偵字第七八０號為不起訴處分確定；復因施用毒品
    案件，經同署檢察官聲請本院以九十二年度毒聲字第三七八
    號裁定送觀察、勒戒後，亦認無繼續施用毒品之傾向，而由
    該署檢察官於九十二年九月二十六日以九十二年度毒偵字第
    五二五號、第六五０號、第八一九號為不起訴處分；又因施
    用毒品案件，經同署檢察官以提起公訴暨移送併辦，經本院
    於九十三年七月十九日判處有期徒刑八月，經檢察官上訴於
    臺灣高等法院後，由臺灣高等法院於九十三年九月二日以九
    十三年度上訴字第二四二七號判決上訴駁回而確定，此有前
    揭不起訴處分書、判決書各一件，及臺灣高等法院被告全國
    前案紀錄表存卷供參。是本件事證明確，被告五年內三犯以
    上施用毒品之犯行，洵堪認定。
二、核被告甲○○施用海洛因之行為，係犯毒品危害防制條例第
    十條第一項之施用第一級毒品罪。其持有第一級毒品海洛因
    之行為，為高度之施用行為所吸收，不另論罪。被告多次施
    用第一級毒品海洛因之犯行，時間緊接，方法相同，觸犯構
    成要件相同之罪名，顯係基於概括犯意為之，應依刑法第五
    十六條連續犯之規定論以一罪，並依法加重其刑。至雖起訴
    書僅論列被告自九十三年九月初起至九十三年十月二十四日
    止連續施用第一級毒品海洛因之犯行，然犯罪事實一部起訴
    者，效力及於全部，本件被告自九十三年九月三日起至九十
    三年十月二十五日下午六時許止其餘施用第一級毒品海洛因
    之犯行，與前揭起訴部分，均有連續犯之裁判上一罪關係，
    本院自得併予審究，附此敘明。爰審酌被告前有多次施用毒
    品紀錄，並送請觀察、勒戒，仍不知警惕，於前案甫判決後
    ，猶違反禁令非法施用足以導致精神障礙及生命危險之毒品
    ，顯見其已無法依憑己力拔除毒癮，實有處以較長刑期予之
    隔離之必要，方得為其遠離毒害，惟斟酌其犯罪後坦承犯行
    ，態度尚稱良好，並未因此危害他人等一切情狀，量處如主
    文所示之刑，以啟自新。
三、扣案之注射針筒一支，係被告甲○○所有且供其施用第一級
    毒品海洛因所用之物，業據被告供承在卷，爰依刑法第三十
    八條第一項第二款沒收之。
據上論斷，應依刑事訴訟法第二百七十三條之一第一項、第二百
九十九條第一項前段，毒品危害防制條例第十條第一項，刑法第
十一條前段、第五十六條、第三十八條第一項第二款，判決如主
文。
本案經檢察官劉憲英到庭執行職務。
中　　華　　民　　國　　93　　年　　12　　月　　30　　日
                        臺灣宜蘭地方法院刑事第四庭
                            法  官  郭  顏  毓
本正本證明與原本無異。
如不服本判決，應於送達後十日內，向本院提出上訴狀（應附繕
本）。
                            書記官  莊  淑  茹
中　　華　　民　　國　　93　　年　　12　　月　　31　　日
附錄本案論罪科刑法條：
毒品危害防制條例第十條施用第一級毒品者，處六月以上五年以
下有期徒刑。
施用第二級毒品者，處三年以下有期徒刑。
